【裁判字號】    92,親,109
【裁判日期】    921103
【裁判案由】    否認子女
【裁判全文】
臺灣高雄地方法院民事判決  九十二年親字第一○九號
    原      告    丙○○
    被      告    乙○○
    兼法定代理人  甲○○
右當事人間否認子女事件，於民國九十二年十月二十日言詞辯論終結，本院判決如左
：
    主    文
確認被告乙○○（男，民國九十二年八月八日生）非被告甲○○與原告之婚生子。
訴訟費用由原告負擔。
    事實及理由
一、原告起訴主張：原告與被告甲○○於民國九十一年九月簽妥離婚協議書，囿於被
    告甲○○服務軍旅，雙方遲至九十二年一月三十日始辦妥離婚登記。九十二年三
    月二十九日原告與訴外人陳重亦結婚，並於同年八月八日產下一子即被告乙○○
    。因被告乙○○之受胎期間，係在原告與前配偶婚姻關係存續中，實際上被告乙
    ○○顯非原告與被告甲○○之子女。是依民法第一千零六十三條第二項規定，訴
    請判決如聲明所示。
二、被告則到庭對原告主張之事實自認，並對原告之聲明無意見。
三、按「從子女出生日回溯第一百八十一日起至第三百零二日止為受胎期間」、「妻
    之受胎，係在婚姻關係存續中者，推定其所生子女為婚生子女」、「前項推定，
    如夫妻之一方能證明妻非自夫受胎者，得提起否認之訴。但應於知悉子女出生之
    日起，一年內為之」，民法第一千零六十二條第一項、第一千零六十三條第一項
    、第二項分別定有明文。
四、經查：原告主張之上開事實，業據其提出出生證明書一份、戶籍謄本三份為證，
    核與財團法人長庚紀念醫院高雄分院親子鑑定報告記載：「陳重亦是陳玠霖的親
    生父親確定率為百分九十九點0000000」等情相符（此有該院親子鑑定報
    告書在卷可稽），復為被告到庭所不爭執。本院依上開證據資料，堪認原告主張
    係為真實。本件被告乙○○既與被告甲○○不具有親子血緣關係，從而，原告依
    首揭法律規定，向本院提起否認子女之訴，訴請確認被告乙○○並非原告與被告
    甲○○之婚生子，洵屬有據，應予准許。
五、原告於本件訴訟雖為勝訴之當事人，惟事情肇因為原告所起，被告之行為，按當
    時之訴訟程度為防禦權利所必要，本院酌量情形，爰命原告負擔全部訴訟費用，
    併此敘明。
六、訴訟費用負擔之依據：民事訴訟法第八十一條第二款，判決如主文。
中      華      民      國    九十二    年     十一     月      三      日
                              臺灣高雄地方法院家事法庭
~B法      官  施柏宏
右為正本係照原本作成。
如對本判決上訴，須於判決送達後廿日內向本院提出上訴狀並表明上訴理由，如於宣
示後送達前提起上訴者須於送達後十日內補提上訴理由書（須附繕本）。
中      華      民      國    九十二    年     十一     月      三      日
~B法院書記官  陳惠玲


司法院資訊處製作；財團法人民間司法改革基金會備份。
